臺灣嘉義地方法院刑事判決　　　　　　　　96年度易字第43號
公　訴　人　臺灣嘉義地方法院檢察署檢察官
被　　　告　乙○○
上列被告因竊盜案件，經檢察官提起公訴（九十五年度偵字第六
五八八號），被告於準備程序中就被訴事實為有罪之陳述，經本
院合議庭裁定由受命法官改依簡式程序審理，判決如下：
    主  文
乙○○攜帶兇器、毀越其他安全設備於夜間侵入住宅竊盜，累犯
，處有期徒刑柒月。
    事  實
一、乙○○前因竊盜罪，經臺灣臺東地方法院於民國九十年九月
    十七日以九十年度東簡字第一五八號判決有期徒刑二月確定
    ，甫於九十一年四月十五日執行完畢。猶不知悔改，竟意圖
    為自己不法之所有，於九十五年四月二十九日晚間九時三十
    分許，攜帶客觀上具有危險性，可作為兇器使用之木棒至嘉
    義縣朴子市市○路一巷五之一號七樓二甲○○、丙○○住處
    ，先以木棒打破上址大門旁窗戶玻璃後，攀爬該窗戶侵入屋
    內竊取甲○○、丙○○所有之零錢、食物及鑰匙二把等物，
    嗣經甲○○發現報警而查獲上情。
二、案經嘉義縣警察局朴子分局報請臺灣嘉義地方法院檢察署檢
    察官偵查起訴。
    理  由
一、本件係經被告乙○○於準備程序當庭表示認罪，而經本院裁
    定以簡式審判程序加以審理，則依據刑事訴訟法第二百七十
    三條之二、同法第一百五十九條第二項之規定，不適用傳聞
    法則有關限制證據能力之相關規定，合先敘明。
二、訊據被告乙○○於警偵審中對於上開犯罪事實均坦承不諱（
    見警卷第五頁至第六頁、偵查卷第五頁、本院卷第五十頁）
    ，且與證人甲○○、丙○○於警詢時指述情節相符（見警卷
    第八頁至第十一頁），並有上揭地點於九十五年四月二十九
    日遭竊後所拍攝之現場照片六幀在卷可稽（見警卷第二十三
    頁至第二十五頁），復於被告身上搜得被害人甲○○、丙○○上址住處鑰匙二支（業已發還被害人丙○○），並有被害
    人報告單、贓物認領保管單、搜索扣押筆錄、扣押物品目錄
    表、搜索經過及結果陳報書、鑰匙照片二幀在卷可稽（見警
    卷第十二頁至第十九頁、第二十二頁），是被告上開竊盜犯
    行，事證已甚明確，堪以認定，應依法論科。
三、按刑法上所謂兇器，其種類並無限制，凡客觀上對於人之生
    命、身體、安全構成威脅，具有危險性之兇器均屬之，且祇
    須行竊時攜帶此種具有危險性之兇器為已足，並不以攜帶之
    初有行兇之意圖為必要，有最高法院七十九年度台上字第五
    二五三號判例可資參照。次按刑法第三百二十一條第一項第
    二款規定將「門扇」、「牆垣」、「其他安全設備」並列。
    則所謂「門扇」應專指門戶而言，係分隔住宅或建築物內外
    之出入口大門。而所謂「其他安全設備」，指門扇、牆垣以
    外，依社會通常觀念足認為防盜之一切設備者，即屬相當。
    窗戶、建築物之屋頂、內部諸門，具有防閑之效用，依社會
    通常之觀念，屬於維護安全之防盜設備，自屬同條文規定之
    安全設備。查被告於本院審理中自承，於九十五年四月二十
    九日晚間約九時三十分許，攜帶長度約二十五公分、寬度約
    為十元硬幣寬之木棒，破壞被害人上揭住處玻璃後，再攀爬
    窗戶進入上揭被害人甲○○、丙○○住宅，且被害人甲○○
    於警詢亦證稱其住處客廳玻璃窗遭破壞，歹徒破壞玻璃窗侵
    入等語（見警卷第九頁），是被告攜帶之木棒，既足以擊破
    玻璃窗戶，顯見質地尚屬堅硬，若持以攻擊敲擊人身，自足
    成傷，在客觀上對人之生命、身體具有危險性，足供作為兇
    器使用。且本件被害人甲○○、丙○○住處客廳窗戶，具有
    防閑功能，依上述說明，自屬安全設備，被告將窗戶玻璃敲
    打破壞後，再自窗戶攀爬進入屋內，即屬毀壞並逾越安全設
    備。再按刑法第三百二十一條第一項所列各款為竊盜之加重
    條件，如犯竊盜罪兼具數款加重情形時，因竊盜行為祇有一
    個，仍祇成立一罪，不能認為法律競合或犯罪競合，但判決
    主文應將各種加重情形順序揭明，理由並應引用各款，俾相
    適應，有最高法院六十九年台上字第三九四五號判例可參。
    本件核被告所為，係犯刑法第三百二十一條第一項第一款、
    第二款、第三款夜間侵入住宅、踰越安全設備並攜帶兇器加
    重竊盜罪，依上開判例意旨，被告僅一竊盜行為，故僅成立
    一罪。另雖公訴意旨漏未論及夜間侵入住宅、毀越安全設備
    加重竊盜部分，惟此僅係竊盜罪之加重要件而仍屬單純一罪
    ，本院自得併予審酌。再查被告行為後，刑法第四十七條已
    修正施行，修正前刑法第四十七條規定，受有期徒刑之執行
    完畢，或受無期徒刑或有期徒刑一部之執行而赦免後，五年
    以內再犯有期徒刑以上之罪者，為累犯。而修正後第四十七
    條第一項則規定，五年以內「故意」再犯有期徒刑以上之罪
    者，為累犯，限縮以「故意」再犯者為限，始成立累犯。本
    件被告前曾因竊盜案件，經臺灣臺東地方法院以九十年度東
    簡字第一五八號判決有期徒刑二月確定，並於九十一年四月
    十五日執行完畢等情，有臺灣高等法院被告前案紀錄表、臺
    灣嘉義地方法院檢察署刑案資料查註紀錄表各一份在卷可稽
    ，其前受有期徒刑之執行完畢後，五年以內故意再犯本件有
    期徒刑以上之罪，是無論依九十五年七月一日修正施行前後
    刑法第四十七條新舊法規定，均符合累犯之要件，刑罰權規
    範狀態並無有利或不利之變更，亦不生新舊法比較問題，故
    自應適用現行刑法第四十七條第一項規定，論以累犯，並加
    重其刑。
四、爰審酌被告高職畢業之智識程度，因飢餓竊取被害人住處食
    物、零錢、鑰匙等財物之犯罪動機，攜帶兇器行竊之犯罪手
    段，所竊得之財物價值、被害人所受損害程度，及被告自述
    甫新婚，妻子將於今年五月臨盆，以及被告犯罪於警偵審中
    均坦承犯行等一切情狀，量處如主文所示之刑，以資懲儆。
    又被告行竊使用之木棒一支，為被告自上址大樓隨意撿拾，
    此據被告供陳在卷，亦無證據證明為被告所有，爰不宣告沒
    收。
據上論斷，應依刑事訴訟法第二百七十三條之一第一項、第二百
九十九條第一項前段，刑法第三百二十一條第一項第一款、第二
款、第三款、第四十七條第一項，判決如主文。
本案經檢察官蔡彥守到庭執行職務。
中　　華　　民　　國　　96　　年　　4 　　月　　27　　日
                  刑事第一庭    法　官　黃琴媛
上列正本證明與原本無異。
如不服本判決，應於判決送達後10日內向本院提出上訴狀（應附
繕本）。告訴人或被害人如對於本判決不服者，應具備理由請求
檢察官上訴，其上訴期間之計算係以檢察官收受判決正本之日期
為準。
中　　華　　民　　國　　96　　年　　4 　　月　　27　　日
                            　　書記官　李彩娥
附錄本判決論罪之法條：
刑法第三百二十一條
犯竊盜罪而有左列情形之一者，處六月以上、五年以下有期徒刑
：
一、於夜間侵入住宅或有人居住之建築物、船艦或隱匿其內而犯
    之者。
二、毀越門扇、牆垣或其他安全設備而犯之者。
三、攜帶兇器而犯之者。
四、結夥三人以上而犯之者。
五、乘火災、水災或其他災害之際而犯之者。
六、在車站或埠頭而犯之者。
前項之未遂犯罰之。
